JAHZIAH WAGNER

Bennebolsgatan 14 \diamond 163 50 Spånga, Stockholm Telefon +46 (0)760-335 220 \diamond E-post jahziah.wagner@gmail.com

Erfaren mjukvaruutvecklare med över 13 års expertis inom Java EE, Spring Boot och mikrotjänster. Dokumenterade resultat i att förbättra operativ effektivitet och affärskontinuitet genom innovativa lösningar och agila metoder. Skicklig i både frontend- och backend-utveckling, med starkt engagemang för att leverera användarcentrerade applikationer.

- Teknologier: Java 21, Spring Boot 3, VueJS, ReactJs, Kubernetes, Docker, PostgreSQL, Oracle, MySQL
- Molnplattformar: Amazon Web Services, Microsoft Azure, Google Cloud Platform
- Metodologier: Agile (Scrum, Kanban), DevOps
- Verktyg: Git, Jenkins, Maven, CloudFormation, Splunk, Grafana

ERFARENHET

BANKY AB

April 2024 - Present

Chief Technology Officer

Stockholm

- Banky är en fintech startup fokuserad på att erbjuda lån till individer som har svårt att få kredit på den svenska marknaden.
- Utvecklade omfattande låne- och betalningssystem för lån, försäkring och öppna banktjänster som SaaSprodukter, vilket förbättrade finansieringsservicens leverans.
- Implementerade en incidenthanteringsprocess och införde Confluence för dokumentation, vilket avsevärt förbättrade operativ respons, affärskontinuitet och kunskapsdelning.
- Ledde 1:1-möten och introducerade nya medarbetare, vilket främjade professionell tillväxt och säkerställde smidig teamintegration.
- **Använda teknologier**: React, Java 17, Spring Boot, ActiveMQ, PostgreSQL, CloudFormation, OAuth 2.0, OpenID Connect, JWT, GitHub Actions, CloudWatch, Gradle, Git, Kanban.

KINDRED PEOPLE AB

Augusti 2021 - Januari 2024

Pay and Withdraw Experience - Software Engineer Java

Stockholm

- Kindred är en online-speloperatör som består av nio varumärken, inklusive Unibet, Maria Casino och 32Red.
- Utvecklade och underhöll skickligt integrationer med många betalningstjänstleverantörer inklusive Adyen, Brite, Earthport, Nuvei, Swish, Trustly och Worldpay.
- Fördjupade sig i KYC (Know Your Customer) och AML (Anti-Money Laundering) processer, vilket förbättrade kunskapen om kundverifiering och efterlevnad.
- Tjänstgjorde som Incident Manager, effektivt hantering av operativa incidenter för att säkerställa snabb återställning av tjänster och affärskontinuitet.
- **Använda teknologier**: React, Java 17, Spring Boot 3, WebFlux/Reactor, Solace PubSub+, Oracle, Kubernetes, Docker, OAuth 2.0, OpenID Connect, JWT, BankID, PKCS, Jenkins, Splunk, Grafana, Linux/Unix, Maven, Git, Scrum, Kanban.

SVENSK TRAVSPORT AB

Backend - Development Lead

Juni 2020 - Mars 2021 Stockholm

- Ledde utvecklingen av backend API för www.svenskgalopp.se, överförde från outsourcad till intern utveckling.
- Hanterade övergången från outsourcad till intern utveckling, vilket förbättrade kontrollen och kvaliteten på mjukvaran.
- Främjade en demokratisk beslutsmiljö, vilket säkerställde aktivt teamdeltagande och samarbete.
- Strömlinjeformade hanteringen av 100+ mikrotjänsterepositorier, vilket förbättrade effektiviteten.
- Optimerade samarbetet med utländska konsulter, vilket ökade produktiviteten och projektresultaten.
- Framgångsrikt levererade det nya galopp-webb-API:n, vilket bidrog avsevärt till plattformens funktionalitet och användarupplevelse.
- Använda teknologier: Java 11, Spring Boot, Oracle Database, Redis, Kubernetes, Docker, Google Cloud Platform, Grafana, Prometheus, Maven, Git, OAuth 2.0, OpenID Connect, JWT, BankID, Scrum.

ERICSSON AB Mars 2019 - Januari 2020

Guided Sales Digital Platform - Software Developer

Stockholm

- Spelade en avgörande roll i utvecklingen av Guided Sales Digital Platform (GSDP) för LTE & 5G inom ett mellanstort team, genom att använda agila metoder.
- Genomgick omfattande utbildning i RAN, basband, radio, antenn och bärareteori, och skaffade sig djup förståelse för Ericssons hårdvaruportfölj för LTE & 5G-lösningar.
- Stärkte teamet i att implementera mikrotjänstarkitektur, entitets-relationell kartläggning och andra branschstandarder för hållbar utveckling.
- Använda teknologier: Vue.js 2, Java 11, Spring Boot 2, CosmosDB, Neo4j, PostgreSQL, SAP Hybris, Docker, Kubernetes, Microsoft Azure, OAuth 2.0, MSAL, Linux/Unix, Maven, Git.

INERA AB Maj 2018 – Februari 2019 Stockholm

Hjälpmedelstjänsten 2.0 - Data Migration Lead

- Framgångsrikt ledde datamigrationsprocessen avgörande för lanseringen av Hjälpmedelstjänsten 2.0.
- Hanterade den komplicerade uppgiften att extrahera och harmonisera stora volymer olika data som mottogs intermittent från olika administrativa regioner och deras partners.
- Försåg operationschefer med viktiga beslutsstödsanalyser genom omfattande dataanalys, och identifierade proaktivt och åtgärdade potentiella problem.
- Samarbetade i stor utsträckning med mjukvaruutvecklare och testare i teamet, och säkerställde en sömlös integration av data och funktionalitet, vilket därmed bidrog avsevärt till projektets framgång.
- Använda teknologier: React, Java, WildFly/Thorntail, MySQL, H2, Elasticsearch, Redis, Amazon S2, Docker, OpenShift, Basefarm, Amazon Web Services (AWS), Kibana, Apache Shiro, Linux/Unix, Maven, Git, Scrum.

9LV CMS - Software Developer

Järfälla

- Ledde de initiala arkitektur-, design-, implementerings-, verifierings- och dokumentationsinsatserna för underrättelseundermodulen.
- Hanterade sprint-backlogen och tjänstgjorde som teamrepresentant i Scrum of Scrums-möten, vilket säkerställde överensstämmelse med projektmålen och effektiv arbetsflöde.
- Samarbetade i ett självorganiserat team av seniora utvecklare som använde agila metoder för att leverera mjukvarulösningar av hög kvalitet.
- Bidrog avsevärt till alla projektfaser, och visade på omfattande färdigheter och noggrannhet, vilket resulterade i ett robust och pålitligt subsystem.
- **Använda teknologier**: Java 8, RxJava, ANTLR4, C++, Golang, Bash, Python, Docker, CoreOS, MongoDB (Reactive), JMS, ESB, Kerberos, LDAP, Git, Scrum.

PIERCE AB

Augusti 2016 - December 2016

E-handelsplattform - Software Developer

Stockholm

- Förbättrade API:er med Elasticsearch, vilket resulterade i snabbare hämtning av produktinformation, kategorier, priser och sökkomplettering.
- Utvecklade en omfattande suite av belastningstester för att identifiera flaskhalsar och övervaka förändringar i svarstider över tid, vilket förbättrade systemets prestanda.
- Samarbetade nära med intressenter, och skaffade sig värdefulla insikter i konsultrollen och vikten av de sociala färdigheterna.
- **Använda teknologier**: Java EE/Payara, Play Framework, Docker, Docker Swarm, Microsoft SQL Server, Elasticsearch, JMS, JMeter, Linux, Maven, Git, Scrum.

MYNDIGHET

September 2013 - Juni 2014

Kundlösningar - Forward Deployed Engineer

Stockholm

- Arbetade nära med en stor kund för att leverera skräddarsydda lösningar som mötte specifika operativa behov.
- Visade teknisk expertis och en stark kundservice-orientering, vilket säkerställde hög kundnöjdhet och framgångsrikt projektutfall.
- Använda teknologier: Java EE, PostgreSQL, LDAP, Linux, Maven, Git.

SAAB AB

Mars 2012 – Augusti 2016

Uppdragsdatamhantering - Software Developer

Järfälla

- Utvecklade högfunktionell och pålitlig mjukvara för luft-, land- och sjöbaserade försvarssystem.
- Genomförde omfattande kravanalys, design, implementation, verifiering, leverans och dokumentation.
- Befordrad till Technical Design Authority för EWLib på grund av exceptionella prestationer.
- Aktivt engagerad med kunder, bidrog till flera projekt och bibehöll omfattande kundkontakt.
- **Använda teknologier**: Swing, Eclipse RCP, Java EE/JBoss EAP/Wildfly, Spring, DB2, PostgreSQL, H2, JMS, LDAP, Scrum, Windows, Maven, Git.

Februari 2012 - Juli 2012

PPA Carbon Calculator - Software Developer

Stockholm

- Utökade PPA Carbon Calculator med nya funktioner för att hantera data för kontor och journalistik, beräkna journalistikens påverkan, analysera online innehåll, lagring och distribution.

- Använda teknologier: Vaadin, Java EE/Tomcat, Tomcat, MySQL, Linux, Maven, Git.

VETENSKAPSRÅDET

Februari 2012

Digital sammanställning av årliga bidragsrapporter - Software Developer

Stockholm

- Utvecklade specialiserad mjukvara för att sammanställa digitala årliga bidragsrapporter för Vetenskapsrådet, automatiserade dataextraktion från deras intranät och strömlinjeformade rapportgenerering.
- **Använda teknologier**: Java, Maven, Linux.

INNVENTIA AB

Juli 2011 - November 2011

PPA Carbon Calculator - Software Developer

Stockholm

- Utvecklade och designade noggrant PPA Carbon Calculator, använde avhandlingens kunskap för att bedöma och kvantifiera koldioxidutsläpp i den professionella publiceringsindustrin.
- Visade engagemang för hållbarhet genom att skapa ett innovativt verktyg som ger publicister möjlighet att fatta miljövänliga beslut och minska sitt koldioxidavtryck.
- Samarbetade effektivt med intressenter för att möta unika krav och säkerställa ett framgångsrikt projektutfall för att främja hållbarhet i den professionella publiceringsindustrin.
- Använda teknologier: Vaadin, JavaEE/Tomcat, Maven, Git.

UTBILDNING

KTH Kungliga Tekniska högskolan

2007-2011

B.Sc.: Informations- & kommunikationsteknik (177 poäng genomförda, oavslutad)

Avhandling "BookCarbon: A System for Tracking Carbon Dioxide Emissions: the Life Cycle of a Book".

Cambridge English: Proficiency (CPE) - Betyg B

2006

Certifikat utdelat: Cambridge Assessment English.

International IT College of Sweden

2004-2007

Gymnasiebetyg: Naturvetenskapsprogrammet. Specialisering: Matematik & Datavetenskap.

KURSER

INFORMATOR AB

2-dagars kurs

Agile Architecture Fundamentals [T1101].

COMBITECH GROW

2-dagars kurs

Software Craftsmanship.

INFORMATOR AB

2-dagars kurs

Effective Coding Principles and Patterns: Java 8 [T1627].

ECLIPSESOURCE GMBH

3-dagars kurs

Advanced Eclipse RCP.

LEAST TECHNICAL/TACTICAL CONSULTING AND TRAINING

2-dagars kurs

Evolution of Air Power - Tactics and connections to Technology.